# A与B共同投资、共同使用环保工程问题

提问人：hbzlkj 时间：2018-07-28 16:14:45
A与B签订协议，A对B借款用于建设环保工程，并约定除分摊必要成本外，享受 10 年的免费污水处理，即A相应取得环保工程使用权。环保工程已竣工，所有权归属B，那么A的借款该怎么定义呢，是B确认递延收益吗，然后在 10 年里分摊收入交税吗？有没有别的更好的方式，不用交税，又能合理的入账

回答人：chenyiwei
该笔借款是否要求归还？是否按市场利率计息？如何分摊成本？污水处理服务的市场公允价格（如市场上同类的污水处理厂向政府或用户的收费标准）能否合理确定？ 总之，建议合理分析A、B双方在该合作项目中的收益和成本分担情况，将其与市场公允价格水平相比较，以判断该交易的经济实质。